臺灣高等法院刑事判決　　　　　　　100年度交上訴字第118號
上　訴　人
即　被　告　王朝永原名王慶昇.
上列上訴人因公共危險案件，不服臺灣桃園地方法院100年度審
交訴字第107號，中華民國100年7月22日第一審判決（起訴案號
：臺灣桃園地方法院檢察署100年度偵字第5702號），提起上訴
，本院判決如下：
    主  文
上訴駁回。
    事  實
一、王朝永（原名王慶昇）於民國100年1月12日下午4時許，在
    桃園縣八德市○○路某麵攤飲用啤酒2瓶後，已達不能安全
    駕駛動力交通工具之狀態，竟於同日下午5時30分許，駕駛
    車號8U-8030號自用小客車，沿桃園縣八德市○○路往和平
    路方向行駛，行經大興路與榮興路口時，本應注意車前狀況
    ，隨時採取必要之安全措施，且依當時天候陰、夜間有照明
    、柏油路面無缺陷、視距良好，亦無不能注意之情事，竟疏
    未注意及此，適有陳小妮騎乘車牌號碼AV8-597號重型機車
    ，同向於該路口停等紅燈，王朝永因不勝酒力，竟駕車自後
    衝撞陳小妮，致陳小妮受有下背及臀部挫傷、疑腹部鈍挫傷
    等傷害（所涉過失傷害部分，業據陳小妮於偵查中撤回告訴
    ）。詎王朝永明知其肇事致陳小妮受傷，竟未下車察看，並
    留置現場給予傷者必要之救護及報警處理，反基於肇事致人
    受傷而逃逸之犯意，駕車沿大興路逃逸。嗣經警據報循線查
    獲，並通知其於同日晚間10時許至警局製作筆錄，並對其實
    施酒精濃度測試，測得其呼氣酒精濃度為0.92MG/L，始悉上
    情。
二、案經陳小妮訴由桃園縣政府警察局八德分局報請臺灣桃園地
    方法院檢察署檢察官偵查起訴。
    理  由
一、證據能力部分：
（一）按被告以外之人於審判外之陳述，雖不符前四條之規定，
      而經當事人於審判程序同意作為證據，法院審酌該言詞陳
      述或書面陳述作成時之情況，認為適當者，亦得為證據。
      當事人、代理人或辯護人於法院調查證據時，知有第159
      條第1項不得為證據之情形，而未於言詞辯論終結前聲明
      異議者，視為有前項之同意，刑事訴訟法第159條之5定有
      明文。本件關於供述證據部分，被告及檢察官於本案辯論
      終結前，並未聲明異議，且尚無證據顯示上開供述證據作
      成時之情況，有違法取供或其他不法情事，以茲為證據應
      認為適當，應有證據能力。
（二）另本件認定事實所引用之卷內其餘卷證資料，並無證據證
      明係公務員違背法定程序所取得，且卷內之文書證據，亦
      無刑事訴訟法第159條之4之顯有不可信之情況與不得作為
      證據之情形，是本件認定事實所引用之所有文書證據，均
      有證據能力。
二、認定犯罪事實之證據及理由：
（一）上開犯罪事實，業據被告王朝永於檢察官偵訊時自白：「
      （問；是否酒後駕車？）答：是，我下午4時左右在大興
      路上的麵店喝2瓶啤酒，約5時30分開車上路，我回家之後
      還有再喝半瓶啤酒。」、「（問：喝酒對你開車有影響？
      ）答：有」、「問：（是否承認酒後駕車？）答：承認」
      、「（問；事故發生後是否沒有下車就離開？）答：我覺
      得我當時只是A到他，且我當時因為有喝酒，怕警察抓我
      。....」等語（見偵查卷第45、46頁）；及於原審及本院
      之自白（見原審卷第15頁反面、第16頁、第17頁反面；本
      院卷第20頁）。並據告訴人即被害人陳小妮於警詢證稱：
      對方駕駛駕車逃逸，未留在現場；沒有經過我同意就離開
      現場，沒有下車查看等語（見偵查卷第14、15頁）；及證
      人曾翠英於警詢時證稱：伊和朋友下車扶起機車騎士，自
      小客車駕駛就駕車逃逸等語（見偵查卷第18頁）在卷。此
      外，並有桃園縣政府警察局道路交通事故當事人酒精測定
      紀錄表（呼氣酒精濃度為0.92MG/L）、汽車駕駛人酒後駕
      車生理協調平衡檢測紀錄卡、刑法第185條之3案件測試觀
      察紀錄表、道路交通事故現場圖、道路交通事故調查報告
      表(一)、(二)、現場照片及財團法人天主教聖保祿修女會醫院
      診斷證明書等件在卷可資佐證。
（二）綜上事證，本件事證明確，被告犯行堪予認定，應予依法
      論科。
三、核被告所為，分別係犯刑法第185條之3之服用酒類不能安全
    駕駛動力交通工具而駕駛罪及刑法第185條之4之駕駛動力交
    通工具肇事致人傷而逃逸罪。
四、原審適用上開規定，並審酌被告前於97年間因服用酒類不能
    安全駕駛動力交通工具而駕駛罪，經原審以98 年度桃交簡
    字第130號判決判處拘役45日，並經執行完畢之素行，竟再
    次酒後駕車，顯無視於法禁，已嚴重危及道路交通安全，且
    乏尊重其他用路人生命、財產安全之觀念，於駕車肇事致被
    害人倒地受傷後，又未及時處理，並為必要之救護措施即行
    逃逸，甚為不該，惟慮其均能坦承犯行，犯後態度尚佳等一
    切情狀，分別量處有期徒刑2月、6月，併諭知易科罰金之折
    算標準，暨定其應執行之刑有期徒刑7月，及諭知易科罰金
    之折算標準，認事用法，並無違誤，量刑亦屬妥適。被告上
    訴意旨指稱：伊已與告訴人和解，原審判決太重，且伊家中
    有年邁父母親需要服侍云云，經查，被告所涉過失傷害部分
    ，屬告訴乃論之罪，被告有與告訴人和解，告訴人於偵查中
    撤回告訴，固有和解書及撤回告狀附於偵查卷可稽（見偵查
    卷第47、49頁），惟本件被告另涉有本案審理之刑法第185
    條之3違背安全駕駛罪及刑法第185條之4肇事逃逸罪，上開
    二罪乃公訴罪，並不因被告是否有與告訴人和解而解免罪責
    ，且刑法第185條之3違背安全駕駛罪，法定本刑為1年以下
    有期徒刑、拘役或科或併科15萬元以下罰金，刑法第185條
    之4肇事逃逸罪，法定本刑為6月以上5年以下有期徒刑，原
    審就上開二罪分別判處有期徒刑2月、6月，已屬從輕量刑，
    且在法定刑範圍內量處，被告上訴指摘原審量刑太重，為無
    理由，應予駁回。
據上論斷，應依刑事訴訟法第368條，判決如主文。
本案經檢察官壽勤偉到庭執行職務。
中    華    民    國   100    年    9     月    29    日
                刑事第六庭  審判長法  官  邱同印
                                  法  官  黃惠敏
                                  法  官  吳淑惠
以上正本證明與原本無異。
刑法第185條之3部分不得上訴。
肇事逃逸部分如不服本判決，應於收受送達後10日內向本院提出
上訴書狀，其未敘述上訴之理由者並得於提起上訴後10日內向本
院補提理由書（均須按他造當事人之人數附繕本）「切勿逕送上
級法院」。
                                  書記官  陳雅加
中    華    民    國   100    年    10    月    5     日
本案論罪科刑法條：
中華民國刑法第185 條之3
服用毒品、麻醉藥品、酒類或其他相類之物，不能安全駕駛動力
交通工具而駕駛者，處1 年以下有期徒刑、拘役或科或併科15萬
元以下罰金。

中華民國刑法第185 條之4
駕駛動力交通工具肇事，致人死傷而逃逸者，處6 月以上5 年以
下有期徒刑。